<!doctype html><html lang=fi><!-- AUTO-GENERATED AT 2025-08-10 12:52:08, DO NOT EDIT --><head><meta charset=utf-8><meta name=viewport content="width=device-width,initial-scale=1"><link rel=icon href=favicon.ico><link rel=stylesheet href=destyle.css><link rel=stylesheet href=style.css><title>Verbitaivutus</title></head><body><header><hgroup><h1>Verbitaivutus suomen kielessä</h1><h2>Versio 2.16</h2><h3><a href=/verbs.ru.html>По-русски</a> — <a href=index.html>Pääsivuun</a></h3></hgroup><nav><h1>Sisältö</h1><p>Voidaan avata osat nuolten kanssa</p><menu><li><a href=#sources>Lähteet</a></li><li><a href=#abbrs>Lyhennökset</a></li><li><a href=#general>Yleiset tiedot</a></li><li><a href=#stems>Vartalot</a></li><li><details open><summary>Tapaluokat (modukset) <a href=#finite-forms class=ampersand-link>&darr;</a></summary><menu><li><details open><summary>Indikatiivi <a href=#indicative class=ampersand-link>&darr;</a></summary><menu><li><a href=#present>Preesens</a></li><li><a href=#past>Imperfekti</a></li><li><a href=#perfect>Perfekti</a></li><li><a href=#pluperfect>Pluskvamperfekti</a></li></menu></details></li><li><details><summary>Konditionaali <a href=#conditional class=ampersand-link>&darr;</a></summary><menu><li><a href=#conditional-present>Preesens</a></li><li><a href=#conditional-perfect>Perfekti</a></li></menu></details></li><li><details><summary>Imperatiivi <a href=#imperative class=ampersand-link>&darr;</a></summary><menu><li><a href=#imperative-present>Preesens</a></li><li><a href=#imperative-perfect>Perfekti</a></li></menu></details></li><li><details><summary>Potentiaali <a href=#potential class=ampersand-link>&darr;</a></summary><menu><li><a href=#potential-present>Preesens</a></li><li><a href=#potential-perfect>Perfekti</a></li></menu></details></li></menu></details></li><li><details><summary>Infiniitivit <a href=#infinitives class=ampersand-link>&darr;</a></summary><menu><li><a href=#inf-1>1. <mark>A</mark>-infinitiivi</a></li><li><a href=#inf-1-long>Pitkä 1. infinitiivi</a></li><li><a href=#inf-2>2. <mark>e</mark>-infinitiivi</a></li><li><a href=#inf-3>3. <mark>mA</mark>-infinitiivi</a></li><li><a href=#inf-4>4. <mark>minen</mark>-infinitiivi</a></li><li><a href=#inf-5>5. <mark>mAinen</mark>-infinitiivi</a></li></menu></details></li><li><details><summary>Partisiipit <a href=#participles class=ampersand-link>&darr;</a></summary><menu><li><a href=#p-active-present>Aktiivin preesens <mark>vA</mark></a> (<a href=#p-active-present-usage>käyttö</a>)</li><li><a href=#p-active-perfect>Aktiivin perfekti <mark>nUt</mark></a> (<a href=#p-active-perfect-declension>taivutus</a>)</li><li><a href=#p-passive-present>Passiivin preesens <mark>tAvA</mark></a></li><li><a href=#p-passive-perfect>Passiivin perfekti <mark>tU</mark></a></li><li><a href=#p-agent>Agentti <mark>mA</mark></a></li><li><a href=#p-negative>Kielteinen agentti <mark>mAtOn</mark></a> (<a href=#p-negative-declension>taivutus</a>)</li></menu></details></li></menu></nav></header><div class=hr-like>&#9829;</div><main><h1 id=sources>Lähteet <a href=#sources class=self-link>&</a></h1><p>Käytin <a href=https://uusikielemme.fi>uusikielemme.fi</a>, <a href=https://fi.wiktionary.org>wikisanakirjan</a>
(<a href=https://en.wiktionary.org>englanniksi</a>) ja <i>Suomen Mestari</i>-oppikirjat.</p><h1 id=abbrs>Lyhennökset <a href=#abbrs class=self-link>&</a></h1><ul><li>V on (viimeinen) vokaali</li><li>A on a tai ä</li><li>O on o tai ö</li><li>U on u tai y</li></ul><h1 id=general>Yleiset tiedot <a href=#general class=self-link>&</a></h1><table><caption>KPT-vaihtelun verbeissä yhteenveto<br>(vaihtelua ei ole 2. ja 5. verbityypissä)</caption><thead><tr><th colspan=3>verbityyppi &rarr;</th><th rowspan=2>1.</th><th rowspan=2>3., 4., 6.</th></tr><tr><th>vartaloon liittyen</th><th colspan=2>muoto</th></tr></thead><tbody><tr><th rowspan=5><a href=#stem-infinitive>infinitiivivartalo</a></th><th colspan=2><a href=#inf-1>sanakirjamuoto = 1. infinitiivi</a></th><td rowspan=5><b>VAHVA</b></td><td rowspan=5><i>heikko</i></td></tr><tr><th colspan=2>2. <mark><a href=#inf-2>e</a></mark>-infinitiivi</th></tr><tr><th colspan=2><mark><a href=#p-active-perfect>nUt</a></mark>-partisiippi</th></tr><tr><th colspan=2><a href=#potential>potentiaali</a></th></tr><tr><th rowspan=2><a href=#imperative>imperatiivi</a></th><th><a href=#imperative-present-active>muut muodot</a></th></tr><tr><th rowspan=2><a href=#stem-weak>heikkovartalo</a></th><th><a href=#imperative-present-2sg>sinä-muoto</a></th><td rowspan=2><i>heikko</i></td><td rowspan=2><b>VAHVA</b></td></tr><tr><th rowspan=2><a href=#indicative>indikatiivi</a></th><th>1. ja 2. persoona,<br>kieltomuoto</th></tr><tr><th rowspan=4><a href=#stem-strong>vahvavartalo</a></th><th>3. persoona</th><td rowspan=4><b>VAHVA</b></td><td rowspan=4><b>VAHVA</b></td></tr><tr><th colspan=2><a href=#conditional>konditionaali</a></th></tr><tr><th colspan=2><mark><a href=#p-active-present>vA</a></mark>, <mark><a href=#p-agent>mA</a></mark> ja
<mark><a href=#p-negative>mAtOn</a></mark>-partisiipit</th></tr><tr><th colspan=2>(aktiivinen) <mark><a href=#inf-3>mA</a></mark>, <mark><a href=#inf-4>minen</a></mark><br>ja
<mark><a href=#inf-5>mAinen</a></mark> infinitiivit<br>(3., 4. ja 5. vastaavasti)</th></tr><tr><th rowspan=2><a href=#stem-passive>passivivartalo</a></th><th colspan=2>kaikki passiivit,<br>muut passiiviset muodot</th><td rowspan=2><i>heikko</i></td><td rowspan=2><i>heikko</i></td></tr><tr><th colspan=2><mark><a href=#p-passive-present>tAvA</a></mark>, <mark><a href=#p-passive-perfect>tU</a></mark>-partisiipit</th></tr></tbody></table><details><summary>Lisätiedot</summary><table><caption>Persoonapäätteet</caption><thead><tr><th>persoona</th><th>yksikkö</th><th>monikko</th></tr></thead><tbody><tr><th>1.</th><td>-n</td><td>-mme</td></tr><tr><th>2.</th><td>-t</td><td>-tte</td></tr><tr><th>3.</th><td>-(V)*</td><td>-vAt</td></tr></tbody></table><p>*vain preesensissä 1. tai 3-6. verbityypissä jos viimeinen vokaali on lyhyt</p><p>Verbityypit:</p><ol><li>-<u>VA</u></li><li>-<u>dA</u></li><li>-<u>(ll/nn/rr/st)A</u></li><li>-<u>(A/O/U)tA</u></li><li>-<u>itA</u></li><li>-<u>etA</u></li></ol><table><caption>KPT-vaihtelutyypit</caption><thead><tr><th><a href=https://fi.wikipedia.org/wiki/Kotimaisten_kielten_keskus>KOTUS</a></th><th><b>VAHVA</b></th><th><i>heikko</i></th></tr></thead><tbody><tr><td>A</td><td>-kk-</td><td>-k-</td></tr><tr><td>B</td><td>-pp-</td><td>-p-</td></tr><tr><td>C</td><td>-tt-</td><td>-t-</td></tr><tr><td>D</td><td>-k-</td><td>-&empty;-</td></tr><tr><td>E</td><td>-p-</td><td>-v-</td></tr><tr><td>F</td><td>-t-</td><td>-d-</td></tr><tr><td>G</td><td>-nk-</td><td>-ng-</td></tr><tr><td>H</td><td>-mp-</td><td>-mm-</td></tr><tr><td>I</td><td>-lt-</td><td>-ll-</td></tr><tr><td>J</td><td>-nt-</td><td>-nn-</td></tr><tr><td>K</td><td>-rt-</td><td>-rr-</td></tr><tr><td>L</td><td>-k-</td><td>-j-</td></tr><tr><td>M</td><td>-k-</td><td>-v-</td></tr></tbody></table><table><caption>Ei-verbin persoonamuodot</caption><thead><tr><th>persoona</th><th>yksikkö</th><th>monikko</th></tr></thead><tbody><tr><th>1.</th><td>en</td><td>emme</td></tr><tr><th>2.</th><td>et</td><td>ette</td></tr><tr><th>3.</th><td>ei</td><td>eivät</td></tr></tbody></table></details><details><summary>Yleiset poikkeusverbit</summary><ul><li><b>olla</b> &mdash; preesesensin 3. persoona yks. <b>on</b>, mon. <b>ovat</b>, konditionalin <b>liene</b>-</li><li><b>tehdä</b>, <b>nähdä</b> &mdash; preesensin vartalot <b>teke-</b>, <b>näke-</b>, imperfektin <b>teki-</b>, <b>näki-</b></li><li><b>käydä</b> &mdash; imperfektin vartalo <b>kävi-</b></li><li><b>juosta</b> &mdash; preesensin vartalo <b>juokse-</b>, imperfektin <b>juoksi-</b></li><li><b>parata</b> &mdash; preesensin vartalo <b>parane-</b>, imperfektin <b>parani-</b> (<a href=https://en.wiktionary.org/wiki/parata#Finnish>lukea enemmän englanniksi</a>)</li><li><b>tietää</b> &mdash; toinen <mark>nUt</mark>-partisiipin <b>tiennyt</b></li></ul></details><h1 id=stems>Vartalot <a href=#stems class=self-link>&</a></h1><p>Suomen kielessä verbeillä on monta vartaloa</p><p>Minä keksin vartalojen nimet</p><h2 id=stem-passive>Passiivivartalo <a href=#stem-passive class=self-link>&</a></h2><p>Sanakirjamuodosta:</p><ol><li>-(e/i/O/U)<u>A</u> &rarr; -(e/i/O/U)<u>tt</u>-<br>-<u>AA</u> &rarr; -<u>ett</u>-</li><li>-<u>dA</u> &rarr; -<u>t</u>-</li><li>-(l<u>l</u>/n<u>n</u>/r<u>r</u>/st) &rarr; -(l/n/r/s)<u>t</u>-</li><li class=patch-set-marker-4-6><span class=patch-hint-marker>4-6. tyypit: </span>-Vt<u>A</u> &rarr; -Vt<u>t</u>-</li></ol><h2 id=stem-strong>Vahvavartalo <a href=#stem-strong class=self-link>&</a></h2><p>Sanakirjamuodosta:</p><ol><li>-V<u>A</u> &rarr; -V-</li><li>-<u>dA</u> &rarr; -<u>&empty;</u>-</li><li>-(l<u>l</u>/n<u>n</u>/r<u>r</u>/s<u>t</u>)<u>A</u> &rarr; -(l/n/r/s)<u>e</u>-</li><li>-(A/O/U)<u>tA</u> &rarr; -(A/O/U)<u>A</u>-</li><li>-it<u>A</u> &rarr; -it<u>se</u>-</li><li>-e<u>tA</u> &rarr; -e<u>ne</u>-</li></ol><h2 id=stem-weak>Heikkovartalo <a href=#stem-weak class=self-link>&</a></h2><p><b>Heikko vain 1. tyypissä!</b> Muut tyypit jäävät vahvoihin.</p><p>Sama (paitsi KPT-vaihtelua) kuin <a href=#stem-strong>vahvavartalo</a>.</p><h2 id=stem-infinitive>Infinitiivivartalo <a href=#stem-infinitive class=self-link>&</a></h2><p>Sanakirjamuodosta:</p><ol><li>-V<u>A</u> &rarr; -V-</li><li>-<u>dA</u> &rarr; -<u>&empty;</u>-</li><li>-(l<u>l</u>/n<u>n</u>/r<u>r</u>/s<u>t</u>)<u>A</u> &rarr; -(l/n/r/s)-</li><li value=456 class=patch-set-marker-4-6><span class=patch-hint-marker>4-6. tyypit: </span>-t<u>A</u> &rarr; -t-</li></ol><h1 id=finite-forms>Tapaluokat (modukset) <a href=#finite-forms class=self-link>&</a></h1><h2 id=indicative>Indikatiivi <a href=#indicative class=self-link>&</a></h2><h3 id=present>Indikatiivin preesens <a href=#present class=self-link>&</a></h3><h4 id=present-affirmative>Myönteinen <a href=#present-affirmative class=self-link>&</a></h4><h5 id=present-affirmative-active>Aktiivimuodot <a href=#present-affirmative-active class=self-link>&</a></h5><p><a href=#stem-weak>Heikkovartalo</a> (1. ja 2. persoonassa) / <a href=#stem-strong>vahvavartalo</a> (3. persoonassa) + persoonapääte</p><h5 id=present-affirmative-passive>Passiivi <a href=#present-affirmative-passive class=self-link>&</a></h5><ol><li>-(e/i/O/U)<u>A</u>
&rarr; -(e/i/O/U)<u>tAAn</u><br>-<u>AA</u> &rarr; -<u>etAAn</u></li><li class=patch-set-marker-2-6 value=26><span class=patch-hint-marker>2-6. tyypit: </span>-A &rarr; -A<u>An</u></li></ol><h4 id=present-negative>Kielteinen <a href=#present-negative class=self-link>&</a></h4><h5 id=present-negative-active>Aktiivimuodot <a href=#present-negative-active class=self-link>&</a></h5><p>&rarr; ei-verbi + kieltomuoto (<a href=#stem-weak>heikkovartalo</a>)</p><h5 id=present-negative-passive>Passiivi <a href=#present-negative-passive class=self-link>&</a></h5><p>&rarr; <u>ei</u> + myönteinen passiivi ilman viimeistä <u>An</u>:ää</p><details><summary>Esimerkit</summary><p>Aktiivimuodot:</p><ol><li>oppia &rarr; minä opin, hän oppii, hän ei opi</li><li>voida &rarr; &mldr; voin, &mldr; voi, &mldr; voi</li><li>jutella &rarr; &mldr; juttelen, &mldr; juttelee, &mldr; juttele</li><li>pelätä &rarr; &mldr; pelkään, &mldr; pelkää, &mldr; pelkää</li><li>tarvita &rarr; &mldr; tarvitsen, &mldr; tarvitsee, &mldr; tarvitse</li><li>pidetä &rarr; &mldr; pitenen, &mldr; pitenee, &mldr; pitene</li></ol><p>Passiivit:</p><ol><li>oppia &rarr; opitaan, ei opita<br>alkaa &rarr; aletaan, ei aleta</li><li>voida &rarr; voidaan, ei voida</li><li>jutella &rarr; jutellaan, ei jutella</li><li>pelätä &rarr; pelätään, ei pelätä</li><li>tarvita &rarr; tarvitaan, ei tarvita</li><li>pidetä &rarr; pidetään, ei pidetä</li></ol></details><h3 id=past>Indikatiivin imperfekti <a href=#past class=self-link>&</a></h3><h4 id=past-affirmative>Myönteinen <a href=#past-affirmative class=self-link>&</a></h4><h5 id=past-affirmative-active>Aktiivimuodot <a href=#past-affirmative-active class=self-link>&</a></h5><ol><li>a&mldr;-<u>aa</u> (2 tavua) &rarr; a&mldr;-<u>oi</u>-<br>-(l/n/r)<u>tAA</u>* &rarr; -(l/n/r)<u>si-</u><br>-<u>(A/e/i)A</u> &rarr; -<u>i</u>-<br>-(U/O)<u>A</u> &rarr; -(U/O)<u>i</u>-</li><li>-i<u>dA</u> &rarr; -i-<br>-<u>V<sub>1</sub>V<sub>2</sub>dA</u> &rarr; -<u>V<sub>2</sub>i</u>-</li><li>-(l<u>l</u>/n<u>n</u>/r<u>r</u>/s<u>t</u>)<u>A</u> &rarr; -(l/n/r/s)<u>i</u>-</li><li>-(A/O/U)<u>ta</u> &rarr; -(A/O/U)<u>si</u>-</li><li>-it<u>A</u> &rarr; -it<u>si</u>-</li><li>-e<u>tA</u> &rarr; -e<u>ni</u>-</li></ol><p>*ja verbit <strong>huutaa</strong>, <strong>löytää</strong>, <strong>pyytää</strong>, <strong>tietää</strong>, <strong>tuntea</strong>, <strong>taitaa</strong></p><h5 id=past-affirmative-passive>Passiivi <a href=#past-affirmative-passive class=self-link>&</a></h5><p>&rarr; <a href=#stem-passive>passiivivartalo</a> + -<u>iin</u></p><h4 id=past-negative>Kielteinen <a href=#past-negative class=self-link>&</a></h4><h5 id=past-negative-active>Aktiivimuodot <a href=#past-negative-active class=self-link>&</a></h5><p>&rarr; ei-verbi +
<a href=#p-active-perfect><mark>nUt</mark>-partisiippi</a>
(yksikkö ja kohtelias Te <u>-nUt</u> tai T-monikko <u>-neet</u>)</p><h5 id=past-negative-passive>Passiivi <a href=#past-negative-passive class=self-link>&</a></h5><p>&rarr; <u>ei</u> +
<a href=#p-passive-perfect><mark>tU</mark>-partisiippi</a></p><details><summary>Esimerkit</summary><p>Aktiivimuodot:</p><ol><li>alkaa &rarr; minä aloin, hän alkoi<br>lentää &rarr; &mldr; lensin, &mldr; lensi<br>tuntea &rarr; &mldr; tunsin, &mldr; tunsi<br>käyttää &rarr; &mldr; käytin, &mldr; käytti<br>uskoa &rarr; &mldr; uskoin, &mldr; uskoi</li><li>voida &rarr; &mldr; voin, &mldr; voi<br>juoda &rarr; &mldr; join, &mldr; joi</li><li>jutella &rarr; &mldr; juttelin, &mldr; jutteli</li><li>pelätä &rarr; &mldr; pelkäsin, &mldr; pelkäsi</li><li>tarvita &rarr; &mldr; tarvitsin, &mldr; tarvitsi</li><li>pidetä &rarr; &mldr; pitenin, &mldr; piteni</li></ol><p>Passiivit:</p><ol><li>oppia &rarr; opittiin<br>alkaa &rarr; alettiin</li><li>voida &rarr; voitiin</li><li>jutella &rarr; juteltiin</li><li>pelätä &rarr; pelättiin</li><li>tarvita &rarr; tarvittiin</li><li>pidetä &rarr; pidettiin</li></ol></details><h3 id=perfect>Indikatiivin perfekti <a href=#perfect class=self-link>&</a></h3><h4 id=perfect-active>Aktiivimuodot <a href=#perfect-active class=self-link>&</a></h4><p>&rarr; olla-verbi <b>preesens</b>muodossa +
<a href=#p-active-perfect><mark>nUt</mark>-partisiippi</a>
(yksikkö ja kohtelias Te <u>-nUt</u> tai T-monikko <u>-neet</u>)</p><h4 id=perfect-passive>Passiivi <a href=#perfect-passive class=self-link>&</a></h4><p>&rarr; <u>on</u> / <u>ei ole</u> +
<a href=#p-passive-perfect><mark>tU</mark>-partisiippi</a></p><h3 id=pluperfect>Indikatiivin pluskvamperfekti <a href=#pluperfect class=self-link>&</a></h3><h4 id=pluperfect-active>Aktiivimuodot <a href=#pluperfect-active class=self-link>&</a></h4><p>&rarr; olla-verbi <b>imperfekti</b>muodossa +
<a href=#p-active-perfect><mark>nUt</mark>-partisiippi</a>
(yksikkö ja kohtelias Te <u>-nUt</u> tai T-monikko <u>-neet</u>)</p><h4 id=pluperfect-passive>Passiivi <a href=#pluperfect-passive class=self-link>&</a></h4><p>&rarr; <u>oli</u> / <u>ei ollut</u> +
<a href=#p-passive-perfect><mark>tU</mark>-partisiippi</a></p><h2 id=conditional>Konditionaali <a href=#conditional class=self-link>&</a></h2><h3 id=conditional-present>Konditionaalin preesens <a href=#conditional-present class=self-link>&</a></h3><h4 id=conditional-present-affirmative>Myönteinen <a href=#conditional-present-affirmative class=self-link>&</a></h4><h5 id=conditional-present-affirmative-active>Aktiivimuodot <a href=#conditional-present-affirmative-active class=self-link>&</a></h5><ol><li>-(<u>e</u>/<u>i</u>)<u>A</u> &rarr; -<u>isi</u>-<br>-(A/O/U)<u>A</u> &rarr; -(A/O/U)<u>isi</u>-</li><li>-<u>idA</u> &rarr; -<u>isi</u>-<br>-<u>V<sub>1</sub>V<sub>2</sub>dA</u> &rarr; -<u>V<sub>2</sub>isi</u>-</li><li>-(l<u>l</u>/n<u>n</u>/r<u>r</u>/s<u>t</u>)<u>A</u> &rarr; -(l/n/r/s)<u>isi</u>-</li><li>-A<u>tA</u> &rarr; -A<u>isi</u>-<br>-(O/U)<u>tA</u> &rarr; -(O/U)<u>Aisi</u>-</li><li>-it<u>A</u> &rarr; -it<u>sisi</u>-</li><li>-e<u>tA</u> &rarr; -e<u>nisi</u>-</li></ol><h5 id=conditional-present-affirmative-passive>Passiivi <a href=#conditional-present-affirmative-passive class=self-link>&</a></h5><p>&rarr; <a href=#stem-passive>passiivivartalo</a> + -<u>Aisiin</u></p><h4 id=conditional-present-negative>Kielteinen <a href=#conditional-present-negative class=self-link>&</a></h4><h5 id=conditional-present-negative-active>Aktiivimuodot <a href=#conditional-present-negative-active class=self-link>&</a></h5><p>&rarr; ei-verbi + kieltomuoto (sama kuin vartalo)</p><h5 id=conditional-present-negative-passive>Passiivi <a href=#conditional-present-negative-passive class=self-link>&</a></h5><p>&rarr; <u>ei</u> + myönteinen passiivi ilman viimeistä <u>in</u>:ää</p><details><summary>Esimerkit</summary><p>Aktiivimuodot:</p><ol><li>lukea &rarr; minä lukisin<br>sanoa &rarr; &mldr; sanoisin</li><li>imuroida &rarr; &mldr; imuroisin<br>juoda &rarr; &mldr; joisin</li><li>jutella &rarr; &mldr; juttelisin</li><li>tavata &rarr; &mldr; tapaisin<br>kadota &rarr; &mldr; katoaisin</li><li>tarvita &rarr; &mldr; tarvitsisin</li><li>supeta &rarr; &mldr; suppenisin</li></ol><p>Passiivi:</p><ol><li>oppia &rarr; opittaisiin<br>alkaa &rarr; alettaisiin</li><li>voida &rarr; voitaisiin</li><li>jutella &rarr; juteltaisiin</li><li>pelätä &rarr; pelättäisiin</li><li>tarvita &rarr; tarvittaisiin</li><li>pidetä &rarr; pidettäisiin</li></ol></details><h3 id=conditional-perfect>Konditionaalin perfekti <a href=#conditional-perfect class=self-link>&</a></h3><h4 id=conditional-perfect-active>Aktiivimuodot <a href=#conditional-perfect-active class=self-link>&</a></h4><p>&rarr; olla-verbi konditionaalin preesensissä +
<a href=#p-active-perfect><mark>nUt</mark>-partisiippi</a>
(yksikkö ja kohtelias Te <u>-nUt</u> tai T-monikko <u>-neet</u>)</p><h4 id=conditional-perfect-passive>Passiivi <a href=#conditional-perfect-passive class=self-link>&</a></h4><p>&rarr; <u>olisi</u> / <u>ei olisi</u> +
<a href=#p-passive-perfect><mark>tU</mark>-partisiippi</a></p><h2 id=imperative>Imperatiivi <a href=#imperative class=self-link>&</a></h2><h3 id=imperative-present>Imperatiivin preesens <a href=#imperative-present class=self-link>&</a></h3><h4 id=imperative-present-2sg>sinä-persoona <a href=#imperative-present-2sg class=self-link>&</a></h4><p>&rarr; (<u>älä</u> kielteisessä lauseessa) + <a href=#stem-weak>heikkovartalo</a></p><h4 id=imperative-present-active>Muut aktiivimuodot <a href=#imperative-present-active class=self-link>&</a></h4><table><thead><tr><th>persoona</th><th>myönteinen</th><th>kielteinen</th></tr></thead><tbody><tr><th>minä</th><td colspan=2>&empty;</td></tr><tr><th>sinä</th><td colspan=2><a href=#imperative-present-2sg>ylemmäs</a></td></tr><tr><th>hän</th><td><a href=#stem-infinitive>inf.var.</a>+<u>kOOn</u></td><td>älköön + <a href=#stem-infinitive>inf.var.</a>+<u>kO</u></td></tr><tr><th>me</th><td><a href=#stem-infinitive>inf.var.</a>+<u>kAAmme</u></td><td>älkäämme + <a href=#stem-infinitive>inf.var.</a>+<u>kO</u></td></tr><tr><th>te</th><td><a href=#stem-infinitive>inf.var.</a>+<u>kAA</u></td><td>älkää + <a href=#stem-infinitive>inf.var.</a>+<u>kO</u></td></tr><tr><th>he</th><td><a href=#stem-infinitive>inf.var.</a>+<u>kOOt</u></td><td>älkööt + <a href=#stem-infinitive>inf.var.</a>+<u>kO</u></td></tr></tbody></table><h4 id=imperative-present-passive>Passiivi <a href=#imperative-present-passive class=self-link>&</a></h4><h5 id=imperative-present-passive-affirmative>Myönteinen <a href=#imperative-present-passive-affirmative class=self-link>&</a></h5><p>&rarr; <a href=#stem-passive>passiivivartalo</a> + -<u>AkOOn</u></p><h5 id=imperative-present-passive-negative>Kielteinen <a href=#imperative-present-passive-negative class=self-link>&</a></h5><p>&rarr; <u>älköön</u> + myönteinen passiivi ilman viimeistä <u>On</u>:ää</p><details><summary>Esimerkit</summary><table><thead><tr><th>verbi</th><th>tyyppi</th><th>sinä</th><th>te</th><th>hän</th><th>passiivi</th></tr></thead><tbody><tr><td>oppia</td><td>1</td><td>opi</td><td>oppikaa</td><td>oppikoon</td><td>opittakoon</td></tr><tr><td>alkaa</td><td>1</td><td>ala</td><td>alkakaa</td><td>alkakoon</td><td>alettakoon</td></tr><tr><td>juoda</td><td>2</td><td>juo</td><td>juokaa</td><td>juokoon</td><td>juotakoon</td></tr><tr><td>tehdä</td><td>2</td><td>tee</td><td>tehkää</td><td>tehköön</td><td>tehtäköön</td></tr><tr><td>jutella</td><td>3</td><td>juttele</td><td>jutelkaa</td><td>jutelkoon</td><td>juteltakoon</td></tr><tr><td>mennä</td><td>3</td><td>mene</td><td>menkää</td><td>menköön</td><td>mentäköön</td></tr><tr><td>pakata</td><td>4</td><td>pakkaa</td><td>pakatkaa</td><td>pakatkoon</td><td>pakattakoon</td></tr><tr><td>levätä</td><td>4</td><td>lepää</td><td>pevätkää</td><td>levätköön</td><td>levättäköön</td></tr><tr><td>tarvita</td><td>5</td><td>tarvitse</td><td>tarvitkaa</td><td>tarvitkoon</td><td>tarvittakoon</td></tr><tr><td>merkitä</td><td>5</td><td>merkitse</td><td>merkitkää</td><td>merkitköön</td><td>merkittäköön</td></tr><tr><td>vanheta</td><td>6</td><td>vanhene</td><td>vanhetkaa</td><td>vanhetkoon</td><td>vanhettakoon</td></tr><tr><td>edetä</td><td>6</td><td>etene</td><td>edetkää</td><td>edetköön</td><td>edettäköön</td></tr></tbody></table></details><h3 id=imperative-perfect>Imperatiivin perfekti <a href=#imperative-perfect class=self-link>&</a></h3><p>Vain 3. persoonan ja passiivin muodot ovat olemassa:</p><table><thead><tr><th>persoona</th><th>myönteinen</th><th>kielteinen</th></tr></thead><tr><th>hän</th><td>olkoon + <a href=#p-active-perfect><mark>nUt</mark>-partisiippi</a></td><td>älköön olko + <a href=#p-active-perfect><mark>nUt</mark>-partisiippi</a></td></tr><tr><th>he</th><td>olkoot + <a href=#p-active-perfect><mark>neet</mark>-partisiippi</a> (monikko)</td><td>älkööt olko + <a href=#p-active-perfect><mark>neet</mark>-partisiippi</a> (monikko)</td></tr><tr><th>passiivi</th><td>olkoon + <a href=#p-passive-perfect><mark>tU</mark>-partisiippi</a></td><td>älköön olko + <a href=#p-passive-perfect><mark>tU</mark>-partisiippi</a></td></tr></table><h2 id=potential>Potentiaali <a href=#potential class=self-link>&</a></h2><h3 id=potential-present>Potentiaalin preesens <a href=#potential-present class=self-link>&</a></h3><h4 id=potential-present-affirmative>Myönteinen <a href=#potential-present-affirmative class=self-link>&</a></h4><h5 id=potential-present-affirmative-active>Aktiivimuodot <a href=#potential-present-affirmative-active class=self-link>&</a></h5><p><a href=#p-active-perfect><mark>nUt</mark>-partisiipista</a>:</p><ul><li>-<u>Ut</u> &rarr; -<u>e</u>-</li></ul><h5 id=potential-present-affirmative-passive>Passiivi <a href=#potential-present-affirmative-passive class=self-link>&</a></h5><p>&rarr; <a href=#stem-passive>passiivivartalo</a> + -<u>Aneen</u></p><h4 id=potential-present-negative>Kielteinen <a href=#potential-present-negative class=self-link>&</a></h4><h5 id=potential-present-negative-active>Aktiivimuodot <a href=#potential-present-negative-active class=self-link>&</a></h5><p>&rarr; ei-verbi + kieltomuoto (sama kuin vartalo)</p><h5 id=potential-present-negative-passive>Passiivi <a href=#potential-present-negative-passive class=self-link>&</a></h5><p>&rarr; <u>ei</u> + myönteinen passiivi ilman viimeistä <u>en</u>:ää</p><details><summary>Esimerkit</summary><ol><li>oppia &rarr; minä oppinen, opittaneen</li><li>voida &rarr; &mldr; voinen, voitaneen</li><li>ajatella &rarr; &mldr; ajatellen, ajateltaneen</li><li>kadota &rarr; &mldr; kadonnen, kadottaneen</li><li>valita &rarr; &mldr; valinnen, valittaneen</li><li>lämmetä &rarr; &mldr; lämmennen, lämmettäneen</li></ol></details><h3 id=potential-perfect>Potentiaalin perfekti <a href=#potential-perfect class=self-link>&</a></h3><h4 id=potential-perfect-active>Aktiivimuodot <a href=#potential-perfect-active class=self-link>&</a></h4><p>&rarr; olla-verbi potentiaalin preesensissä +
<a href=#p-active-perfect><mark>nUt</mark>-partisiippi</a>
(yksikkö ja kohtelias Te <u>-nUt</u> tai T-monikko <u>-neet</u>)</p><h4 id=potential-perfect-passive>Passiivi <a href=#potential-perfect-passive class=self-link>&</a></h4><p>&rarr; <u>lienee</u> / <u>ei liene</u> +
<a href=#p-passive-perfect><mark>tU</mark>-partisiippi</a></p><h1 id=infinitives>Infinitiivit <a href=#infinitives class=self-link>&</a></h1><h2 id=inf-1>1. <mark>A</mark>-infinitiivi <a href=#inf-1 class=self-link>&</a></h2><p>1. infiniitivi on sanakirjamuoto</p><h2 id=inf-1-long>Pitkä 1. infinitiivi <a href=#inf-1-long class=self-link>&</a></h2><p>&rarr; sanakirjamuoto + -<u>kse</u>- + omistusliite</p><details><summary>Esimerkit</summary><ul><li>muistaa &rarr; muistaakseni</li><li>tietää &rarr; tietääkseen</li></ul></details><h2 id=inf-2>2. <mark>e</mark>-infinitiivi <a href=#inf-2 class=self-link>&</a></h2><h3 id=inf-2-active>Aktiivimuodot <a href=#inf-2-active class=self-link>&</a></h3><p>&rarr; vartalo + sijapääte (inessiivi -<u>ssA</u> tai instruktiivi -<u>n</u>) + (yleensä omistusliite)</p><p>Vartalo sanakirjamuodosta:</p><ol><li>-<u>eA</u> &rarr; -<u>ie</u>-</li><li value=16 class=patch-set-marker-1-6><span class=patch-hint-marker>Tyypit 1-6.: </span>-<u>A</u> &rarr; -<u>e</u>-</li></ol><h3 id=inf-2-passive>Passiivi <a href=#inf-2-passive class=self-link>&</a></h3><p>&rarr; <a href=#stem-passive>passiivivartalo</a> + -<u>Ae</u>- + -<u>ssA</u> (inessiivi)</p><h2 id=inf-3>3. <mark>mA</mark>-infinitiivi <a href=#inf-3 class=self-link>&</a></h2><h3 id=inf-3-active>Aktiivimuodot <a href=#inf-3-active class=self-link>&</a></h3><p>&rarr; <a href=#p-agent><mark>mA</mark>-partisiippi</a> + sijapääte (inessiivi -<u>ssA</u>, elatiivi -<u>stA</u>, illatiivi -<u>An</u>, adessiivi -<u>llA</u>, abessiivi -<u>ttA</u> tai instruktiivi -<u>n</u>)</p><h3 id=inf-3-passive>Passiivi <a href=#inf-3-passive class=self-link>&</a></h3><p>&rarr; <a href=#stem-passive>passiivivartalo</a> + -<u>AmA</u>- + -<u>n</u> (instruktiivi)</p><h2 id=inf-4>4. <mark>minen</mark>-infinitiivi <a href=#inf-4 class=self-link>&</a></h2><p>&rarr; <a href=#stem-strong>vahvavartalo</a> + -<u>minen</u></p><h2 id=inf-5>5. <mark>mAinen</mark>-infinitiivi <a href=#inf-5 class=self-link>&</a></h2><p>&rarr; <a href=#stem-strong>vahvavartalo</a> + -<u>mAisillA</u>- + omistusliite</p><h1 id=participles>Partisiipit <a href=#participles class=self-link>&</a></h1><h2 id=p-active-present>Aktiivin partisiipin preesens <mark>vA</mark> <a href=#p-active-present class=self-link>&</a></h2><p>&rarr; <a href=#stem-strong>vahvavartalo</a> + -<u>vA</u></p><details><summary>Esimerkit</summary><ol><li>oppia &rarr; oppiva</li><li>juoda &rarr; juova</li><li>purra &rarr; pureva</li><li>kadota &rarr; katoava</li><li>tarvita &rarr; tarvitseva</li><li>vanheta &rarr; vanheneva</li></ol></details><details><summary><mark>vA</mark>-partisiipin käytön esimerkit</summary><ul><li>itkevä lapsi = lapsi, joka itkee</li><li>laulava mies = mies, joka laulaa</li></ul></details><h2 id=p-active-perfect>Aktiivin partisiipin perfekti <mark>nUt</mark> <a href=#p-active-perfect class=self-link>&</a></h2><ol><li>-<u>A</u> &rarr; -<u>nUt</u></li><li>-<u>dA</u> &rarr; -<u>nUt</u></li><li>-(ll/nn/rr/s<u>t</u>)<u>A</u> &rarr; -(ll/nn/rr/s<u>s</u>)Ut</li><li class=patch-set-marker-4-6><span class=patch-hint-marker>4-6. tyypit: </span>-<u>tA</u> &rarr; -<u>nnUt</u></li></ol><details><summary>Esimerkit</summary><ol><li>oppia &rarr; oppinut</li><li>juoda &rarr; juonut</li><li>purra &rarr; purrut</li><li>kadota &rarr; kadonnut</li><li>tarvita &rarr; tarvinnut</li><li>vanheta &rarr; vanhennut</li></ol></details><details><summary><mark>nUt</mark>-partisiipin käytön esimerkit</summary><ul><li>koomassa ollut potilas = potilas, joka oli koomassa</li><li>piirtänyt lapsi = lapsi, joka piirsi</li></ul></details><h3 id=p-active-perfect-declension><mark>nUt</mark>-partisiipin taivutus <a href=#p-active-perfect-declension class=self-link>&</a></h3><p>Ei ole KPT-vaihtelua</p><p>Yksikkö:</p><ul><li>Partitiivi: -Ut &rarr; -Ut<u>tA</u></li><li>Illatiivi: -<u>Ut</u> &rarr; -<u>eeseen</u></li><li>Muut sijamuodot: -<u>Ut</u> &rarr; -<u>ee</u>- + sijapääte</li></ul><p>Monikko:</p><ul><li>Partitiivi: -<u>Ut</u> &rarr; -<u>eitA</u></li><li>Genetiivi: -<u>Ut</u> &rarr; -<u>ei(d/tt)en</u></li><li>Illatiivi: -<u>Ut</u> &rarr; -<u>ei(siin/hin)</u></li><li>Muut sijamuodot: -<u>Ut</u> &rarr; -<u>ei</u>- + sijapääte</li></ul><h2 id=p-passive-present>Passiivin partisiipin preesens <mark>tAvA</mark> <a href=#p-passive-present class=self-link>&</a></h2><p>&rarr; <a href=#stem-passive>passiivivartalo</a> + -<u>AvA</u></p><details><summary>Esimerkit</summary><ol><li>oppia &rarr; opittava<br>alkaa &rarr; alettava</li><li>voida &rarr; voitava</li><li>jutella &rarr; juteltava</li><li>pelätä &rarr; pelättävä</li><li>tarvita &rarr; tarvittava</li><li>pidetä &rarr; pidettävä</li></ol></details><p><mark>nUt</mark>-partisiipin käytön esimerkit vain venäjän kielellä</p><h2 id=p-passive-perfect>Passiivin partisiipin perfekti <mark>tU</mark> <a href=#p-passive-perfect class=self-link>&</a></h2><p>&rarr; <a href=#stem-passive>passiivivartalo</a> + -<u>U</u></p><details><summary>Esimerkit</summary><ol><li>oppia &rarr; opittu<br>alkaa &rarr; alettu</li><li>voida &rarr; voitu</li><li>jutella &rarr; juteltu</li><li>pelätä &rarr; pelätty</li><li>tarvita &rarr; tarvittu</li><li>pidetä &rarr; pidetty</li></ol></details><details><summary><mark>tU</mark>-partisiipin käytön esimerkit</summary><ul><li>valittu johtaja = johtaja, joka valittiin</li><li>soitettu biisi = biisi, joka soitettiin</li></ul></details><h2 id=p-agent>Agenttipartisiippi <mark>mA</mark> <a href=#p-agent class=self-link>&</a></h2><p>&rarr; <a href=#stem-strong>vahvavartalo</a> + -<u>mA</u></p><details><summary>Esimerkit</summary><ol><li>oppia &rarr; oppima</li><li>juoda &rarr; juoma</li><li>purra &rarr; purema</li><li>kadota &rarr; katoama</li><li>tarvita &rarr; tarvitsema</li><li>vanheta &rarr; vanhenema</li></ol></details><details><summary><mark>mA</mark>-partisiipin käytön esimerkit</summary><ul><li>aloittamani kurssi = kussi, jonka aloitin</li><li>kirjoittamani kirja = kirja, jonka kirjoitin</li></ul></details><h2 id=p-negative>Kielteinen agenttipartisiippi <mark>mAtOn</mark> <a href=#p-negative class=self-link>&</a></h2><p>&rarr; <a href=#stem-strong>vahvavartalo</a> + -<u>mAtOn</u></p><details><summary>Esimerkit</summary><ol><li>oppia &rarr; oppimaton</li><li>juoda &rarr; juomaton</li><li>purra &rarr; purematon</li><li>kadota &rarr; katoamaton</li><li>tarvita &rarr; tarvitsematon</li><li>vanheta &rarr; vanhenematon</li></ol></details><h3 id=p-negative-declension><mark>mAtOn</mark>-partisiipin taivutus <a href=#p-negative-declension class=self-link>&</a></h3><p>KPT-vaihtelu on aina <i>tt</i> &larr; <i>t</i></p><p>Yksikkö:</p><ul><li>Partitiivi: -tOn &rarr; -tOn<u>tA</u></li><li>Illatiivi: -<u>tOn</u> &rarr; -<u>ttOmAAn</u></li><li>Muut sijamuodot: -<u>tOn</u> &rarr; -<u>ttOmA</u>- + sijapääte</li></ul><p>Monikko:</p><ul><li>Partitiivi: -<u>tOn</u> &rarr; -<u>ttOmiA</u></li><li>Genetiivi: -<u>tOn</u> &rarr; -<u>ttOmien</u> (harvoin -tOn<u>ten</u>)</li><li>Illatiivi: -<u>tOn</u> &rarr; -<u>ttOmiin</u></li><li>Muut sijamuodot: -<u>tOn</u> &rarr; -<u>ttOmi</u>- + sijapääte</li></ul></main><div id=up-button><a href=#>&uarr;</a></div></body></html>